臺灣臺南地方法院刑事判決　　　　　　　100年度訴字第778號
公　訴　人　臺灣臺南地方法院檢察署檢察官
被　　　告　徐銘助
上列被告因搶奪等案件，經檢察官提起公訴（一００年度偵字第
六三七四號），被告於準備程序中就被訴事實為有罪之陳述，經
本院合議庭裁定由受命法官改依簡式程序審理，判決如下：
    主  文
徐銘助犯強制罪，處有期徒刑參月；又犯搶奪罪，處有期徒刑拾
月。應執行有期徒刑壹年，緩刑貳年，並應自本判決確定之日起
陸個月內向中華民國公庫支付新臺幣伍萬元，緩刑期間付保護管
束。
    犯 罪 事 實
一、徐銘助與黃慧心原為男女朋友關係，雙方已於民國九十五年
    間分手。徐銘助因缺錢花用，欲向黃慧心借錢應急，遂於一
    ００年四月二十一日十六時五十分許，騎乘車牌號碼H52—3
    26號普通重型機車，前往臺南市○○區○○路三六一號黃慧
    心任職之公司附近等待黃慧心下班，待黃慧心下班駕駛車牌
    號碼G3—6222號自小客車自上班地點欲返回住處時，徐銘助
    即騎乘上開機車尾隨在後，適黃慧心所駕駛之上揭自小客車
    於同日十七時許，在臺南市○區○○○路與安明路口停等紅
    燈，徐銘助竟基於妨害他人行使權利之犯意，先自該小客車
    後車門進入，並趨前以不法腕力強行拔走該車鑰匙，使黃慧
    心所駕駛之自小客車熄火，以此強暴方式妨礙黃慧心駕駛該
    車之權利。黃慧心見車鑰匙遭徐銘助拔走，乃無奈下車，並
    拒絕徐銘助借款之請求，詎徐銘助另起犯意，意圖為自己不
    法之所有，趁黃慧心不備之際，徒手搶奪黃慧心背在身上之
    手提包，並取走手提包內之新臺幣（下同）二千元現金後離
    去。嗣經黃慧心報警而循線查獲，並扣得徐銘助花費剩餘之
    贓款七百元（已返還黃慧心）。
二、案經臺南市政府警察局第五分局報告臺灣臺南地方法院檢察
    署檢察官偵查起訴。
    理 由
一、本件係經被告徐銘助於準備程序當庭表示認罪，而經本院裁
    定以簡式審判程序加以審理，則依刑事訴訟法第二百七十三
    條之二、同法第一百五十九條第二項之規定，不適用傳聞法
    則有關限制證據能力之相關規定，合先敘明。
二、上揭犯罪事實，業據被告徐銘助於警詢、偵查以及本院審理
    時均坦承不諱，核與被害人黃慧心於警詢時之指述情節相符
    （見警卷第三頁至第四頁），並有贓物認領保管單、臺南市
    政府警察局第五分局扣押物品目錄表、扣押筆錄、被害人黃
    慧心使用之行動電話報案通聯紀錄各一份、刑案現場照片二
    幀、被告騎乘之機車照片四幀等附卷可稽（見警卷第六頁至
    第七頁、第十頁至第十一頁、偵卷第六頁至第八頁、本院卷
    第十五頁）。綜上事證，被告之自白確與事實相符，要屬無
    疑；本案事證明確，被告犯行，足堪認定。
三、核被告所為，係犯刑法第三百零四條第一項之強制罪、第三
    百二十五條第一項之搶奪罪。被告所犯上開搶奪以及強制犯
    行，犯意個別、行為互殊，應予分論併罰。爰審酌被告高職
    畢業之智識程度，自述未婚、無小孩、現從事鐵工每月收入
    約三萬餘元之生活狀況；因一時失慮，貪圖小利，妨害他人
    行使權利並搶奪財物，欠缺尊重他人自由權及財產權之觀念
    ，惟念被告犯後坦承犯行、態度尚佳，且本件所得財物不高
    ，事後被告亦返還部分財物，所生損害非鉅，復得被害人之
    諒解，分別量處如主文所示之刑，並定其應執行刑。再被告
    前未曾因故意犯罪受有期徒刑以上刑之宣告，此有臺灣高等
    法院被告前案紀錄表在卷可參，被告因一時失慮，致犯本案
    二罪，犯後已深具悔意，且屬偶發初犯，被害人於偵查中亦
    表示希望能給予被告自新機會，被告經此次教訓後，當益知
    警惕，應無再犯之虞，因認其所受宣告之刑，以暫不執行為
    適當，爰併予宣告如主文所示之緩刑，以啟自新。另緩刑宣
    告，得斟酌情形，命犯罪行為人向國庫支付一定之金額，刑
    法第七十四條第二項第四款定有明文。本院審酌被告徐銘助
    本案之情節，命被告應於本判決確定之日起六個月內向公庫
    支付如主文所示之金額，以彌補被告犯行所生危害，如未履
    行本判決所諭知之負擔情節重大者，檢察官得依法聲請撤銷
    前揭緩刑宣告；又為使被告能於本案從中深切記取教訓，避
    免其再度衝動罹犯刑章，爰併依刑法第九十三條第一項之規
    定，於緩刑期內付保護管束，以勵自新。
據上論斷，應依刑事訴訟法第二百七十三條之一第一項、第二百
九十九條第一項前段，刑法第三百零四條第一項、第三百二十五
條第一項、第五十一條第五款、第七十四條第一項第一款、同條
第二項第四款、第九十三條第一項，刑法施行法第一條之一第一
項、第二項前段，判決如主文。
本案經檢察官李白松到庭執行職務。
中    華    民    國   100    年    7     月    29    日
                  刑事第十二庭  法  官  黃琴媛
以上正本證明與原本無異。
如不服本判決應於收受本判後10日內向本院提出上訴書狀，並應
敘述具體理由。其未敘述上訴理由者，應於上訴期間屆滿後20日
內向本院補提理由書狀（均須按他造當事人之人數附繕本）「切
勿逕送上級法院」。
                                書記官  曾國華
中    華    民    國   100    年    7     月    29    日
附錄本判決論罪法條
中華民國刑法第304條第1項
以強暴、脅迫使人行無義務之事或妨害人行使權利者，處 3 年
以下有期徒刑、拘役或 3 百元以下罰金。
中華民國刑法第325條第1項
意圖為自己或第三人不法之所有，而搶奪他人之動產者，處 6
月以上 5 年以下有期徒刑。